# 列入合并范围的公司之间的往来坏账准备计提问题

提问人：0020 时间：2011-07-06 16:24:08
列入合并范围的公司之间的往来可不可以不计提坏账准备？

回答人：chenyiwei
在对债务人的财务状况、偿债能力和偿债意愿等因素进行个案分析，确信截至资产负债表日的应收款项余额不会发生坏帐损失的基础上，可以不计提坏帐准备。 不应仅仅因为债务人与本企业之间的特殊关系就不计提坏帐准备。 此问题已讨论过多次，请在发帖子之前先搜索一下版面上现有的类似内容，谢谢。